【裁判字號】    99,交聲,882
【裁判日期】    990315
【裁判案由】    聲明異議
【裁判全文】
臺灣臺中地方法院交通事件裁定        99年度交聲字第882號
原處分機關  交通部公路總局臺中區監理所臺中市監理站
異  議  人
即受處分人  甲○○
上列受處分人因違反道路交通管理處罰條例案件，對於交通部公
路總局臺中區監理所臺中市監理站於民國99年2月24日所為之裁
決（裁監稽違字第裁61-GF0000000號），聲明異議，本院裁定如
下：
    主      文
異議駁回。
    理      由
一、原處分機關略以：異議人即受處分人（下稱受處分人）甲○
    ○於民國九十九年一月十二日騎乘車牌號碼三二三─ＣＸＳ
    號重機車，在臺中市○○路、復興路口處，因「騎機車未依
    規定兩段式左轉」之違規，經臺中市警察局第三分局東區分
    駐所掣發中市警交字第ＧＦ0000000號舉發違反道路
    交通管理事件通知單攔停舉發。本站於九十九年二月二十四
    以裁監稽違字第裁六一─ＧＦ0000000號裁決書，依
    違反道路交通管理處罰條例第四十八條第一項第二款，處罰
    鍰新臺幣六百元並記違規點數一點等語。
二、異議意旨則以：本人強調的是北上（復興路橋）橋上並無兩
    段式左轉之規定，橋下及南下橋上橋下才有需要兩段式左轉
    之標誌云云。
三、按機慢車兩段式左轉標誌，係用以告示左轉機器腳踏車或慢
    車駕駛人應遵照號誌指示，在號誌顯示允許直行時先行駛至
    右前方路口之左轉待轉區等待左轉，俟該方向號誌顯示允許
    直行後，再行續駛，以兩段方式完成左轉；且該標誌設於實
    施機慢車兩段式左轉路口附近顯明之處，並配合劃設機慢車
    左轉待轉區○○○道路交通標誌標線號誌設置規則第六十五
    條第一項定有明文。而機器腳踏車行駛至交岔路口，其轉彎
    應依標誌或標線之規定行駛，道路交通安全規則第九十九條
    第二項前段亦定有明文。又汽車（包括機器腳踏車）駕駛人
    轉彎時，不依標誌、標線、號誌指示者，處新臺幣六百元以
    上一千八百元以下罰鍰，道路交通管理處罰條例第四十八條
    第一項第二款亦明文規定，違反該規定者，並記違規點數一
    點，道路交通管理處罰條例第六十三條第一項第一款規定甚
    明。
四、經查：
  (一)受處分人甲○○於民國九十九年一月十二日八時五十分許，
    騎乘車牌號碼三二三─ＣＸＳ號重型機車，在臺中市○○路
    與復興路口處，因「騎機車未依規定兩段式左轉」之違規，
    為警舉發之事實，為受處分人所不爭執，且有中市警交字第
    ＧＦ0000000號舉發違反道路交通管理事件通知單及
    裁決書影本在卷可稽。
  (二)受處分人雖以前揭情詞置辯，惟本案據舉發員警指稱於九十
    九年一月十二日八時五十分，在台中市○○路與復興路口，
    發現重機車三二三─ＣＸＳ號不依標誌標線指示行駛（未依
    規定兩段式左轉），經警當場攔查，始依違反道路交通管理
    處罰條例第四十八條第一項第二款規定舉發在案；另查該路
    段標誌、標線均依「道路交通標誌標線設置規則」設置，清
    晰完整乙情，有臺中市警察局第三分局九十九年二月二日中
    分三交字第０九九０００二六六五號函在卷可參，是受處分
    人有於前開地點未依規定兩段式左轉之違規事實，堪以認定
    。
五、綜上所述，受處分人既於前揭時、地，駕駛前揭重型機車在
    設有機慢車兩段式左轉標誌之上述交岔路口，不依標誌、標
    線指示而左轉之違規行為，原處分機關依道路交通管理處罰
    條例第四十八條第一項第二款、第六十三條第一項第一款及
    違反道路交通管理事件統一裁罰基準表之規定，裁處受處分
    人罰鍰六百元，並記違規點數一點，核無違誤，本件異議為
    為無理由，應予駁回。
據上論斷，應依道路交通管理處罰條例第八十七條第二項、道路
交通案件處理辦法第十九條，裁定如主文。
中    華    民    國    99    年    3     月    15    日
                    交通法庭    法  官  陳  葳
上正本證明與原本無異。
如不服本裁定，應於送達後五日內，向本院提出抗告狀。
                                書記官  張雅如
中    華    民    國    99    年    3     月    15    日

司法院資訊處製作；財團法人民間司法改革基金會備份。
